lt-LT: Sporto prekės > Poilsis lauke > Medžioklė ir šaudymas > Gelio ginklai ir priedai > Gelio ginklai: Gelinių šratukų šaudyklės; Gelinių šratukų pistoletai; Gelinių šratukų graižtviniai šautuvai; Gelinių šratukų lygiavamzdžiai šautuvai; Gelinių šratukų snaiperiniai šautuvai; Gelinių šratukų automatai
en: Sporting Goods > Outdoor Recreation > Hunting & Shooting > Gel Blasters & Accessories > Gel Blasters: Gel Blaster Launchers; Gel Blaster Pistols; Gel Blaster Rifles; Gel Blaster Shotguns; Gel Blaster Sniper Rifles; Gel Blaster Submachine Guns
cs: Sportovní potřeby > Outdoorové aktivity > Lov a střelba > Gelové blastery a příslušenství > Gelové blastery: Vystřelovače gelových kuliček; Gelové pistole; Gelové pušky; Gelové brokovnice; Gelové odstřelovací pušky; Gelové samopaly
de: Sportartikel > Outdoor-Aktivitäten > Jagen und Schießen > Gel-Blaster und -Zubehör > Gel-Blaster: Gel-Blaster-Werfer; Gel-Blaster-Pistolen; Gel-Blaster-Gewehre; Gel-Blaster-Schrotflinten; Gel-Blaster-Scharfschützengewehre; Gel-Blaster-Maschinenpistolen
pt-PT: Artigos de desporto > Atividades recreativas no exterior > Caça e tiro > Blasters e acessórios de gel > Blasters de gel: Lançadores de bolas de gel; Pistolas de bolas de gel; Espingardas de bolas de gel; Caçadeiras de bolas de gel; Espingardas de precisão de bolas de gel; Metralhadoras de bolas de gel
sl-SI: Športna oprema > Rekreacija na prostem > Lov in streljanje > Gel Blaster pištole in dodatki > Gel Blaster pištole: Gel Blaster izstreljevalniki; Gel Blaster pištole; Gel Blaster puške; Gel Blaster šibrovke; Gel Blaster ostrostrelske puške; Gel Blaster brzostrelke
sv: Sportartiklar > Utomhusaktiviteter > Jakt och skytte > Gelblasters och tillbehör > Gel Blasters: Gelblaster-kastare; Gelblaster-pistoler; Gelblaster-gevär; Gelblaster-hagelgevär; Gelblaster-krypskyttegevär; Gelblaster-kulsprutepistoler
pt-BR: Artigos esportivos > Atividades ao ar livre > Caça e tiro > Blasters e acessórios de gel > Blasters de gel: Lançadores de gel blaster; Pistolas de gel blaster; Rifles de gel blaster; Espingardas de gel blaster; Rifles sniper de gel blaster; Submetralhadoras de gel blaster
ja: スポーツ用品 > 屋外レクリエーション > 狩猟・射撃 > ジェルブラスター＆アクセサリー > ジェルブラスター: ゲルブラスターランチャー; ゲルブラスターピストル; ゲルブラスターライフル; ゲルブラスターショットガン; ゲルブラスタースナイパーライフル; ゲルブラスターサブマシンガン
tr: Spor Malzemeleri > Açık Hava Etkinlikleri > Avcılık ve Atıcılık > Jel Püskürtücüler ve Aksesuarları > Jel Püskürtücüler: Jel blaster fırlatıcıları; Jel blaster tabancaları; Jel blaster tüfekleri; Jel blaster pompalı tüfekleri; Jel blaster keskin nişancı tüfekleri; Jel blaster hafif makineli tüfekleri
it: Articoli sportivi > Ricreazione outdoor > Caccia e tiro a segno > Blaster gel e accessori > Blaster di gel: Lanciatori gel blaster; Pistole gel blaster; Fucili gel blaster; Fucili a pompa gel blaster; Fucili di precisione gel blaster; Mitragliette gel blaster
sk-SK: Športový tovar > Exteriérové rekreakčné športy > Poľovníctvo a streľba > Gélové blastery a príslušenstvo > Gélové blastery: Odpaľovače gélových blasterov; Pištole na gélové blastery; Pušky na gélové blastery; Brokovnice s gélovým blasterom; Ostreľovacie pušky na gélové blastery; Samopaly na gélové blastery
nl: Sportartikelen > Buitenrecreatie > Jagen en schieten > Gelblasters en accessoires > Gelblasters: Gelblaster-lanceerders; Gelblaster-pistolen; Gelblaster-geweren; Gelblaster-hagelgeweren; Gelblaster-sluipschuttersgeweren; Gelblaster-pistoolmitrailleurs
th: อุปกรณ์กีฬา > สันทนาการกลางแจ้ง > การล่าสัตว์และยิงปืน > ปืนเจลและอุปกรณ์เสริม > ปืนเจล: เครื่องยิงเจลบลาสเตอร์; ปืนพกเจลบลาสเตอร์; ปืนไรเฟิลเจลบลาสเตอร์; ปืนลูกซองเจลบลาสเตอร์; ปืนสไนเปอร์เจลบลาสเตอร์; ปืนกลมือเจลบลาสเตอร์
el: Αθλητικά είδη > Υπαίθριες δραστηριότητες αναψυχής > Κυνήγι & σκοποβολή > Εκτοξευτές τζελ & αξεσουάρ > Εκτοξευτές τζελ: Εκτοξευτές Gel Blaster; Πιστόλια Gel Blaster; Τυφέκια Gel Blaster; Καραμπίνες Gel Blaster; Τυφέκια ελεύθερου σκοπευτή Gel Blaster; Υποπολυβόλα Gel Blaster
pl: Sprzęt sportowy > Rekreacja na świeżym powietrzu > Myślistwo i strzelectwo > Miotacze żelowe i akcesoria > Miotacze żelowe: Wyrzutnie kulek żelowych; Pistolety na kulki żelowe; Karabiny na kulki żelowe; Strzelby na kulki żelowe; Karabiny snajperskie na kulki żelowe; Pistolety maszynowe na kulki żelowe
es: Equipamiento deportivo > Actividades al aire libre > Caza y tiro > Gel Blasters y accesorios > Gel Blasters: Lanzadores de gel; Pistolas de gel; Rifles de gel; Escopetas de gel; Rifles de francotirador de gel; Subfusiles de gel
hu: Sportszerek > Szabadtéri kikapcsolódás > Vadászat és lövészet > Gélszórók és kiegészítők > Gélszórók: Gel blaster kilövők; Gel blaster pisztolyok; Gel blaster puskák; Gel blaster sörétespuskák; Gel blaster mesterlövészpuskák; Gel blaster géppisztolyok
ru: Спортивные товары > Активный отдых на открытом воздухе > Охота и стрельба > Гидрогелевые автоматы и аксессуары > Гидрогелевые автоматы: Пусковые установки для гелевых бластеров; Гелевые бластеры-пистолеты; Гелевые винтовки; Гелевые бластеры-дробовики; Гелевые снайперские винтовки; Гелевые пистолеты-пулеметы
zh-TW: 體育用品 > 室外休閒 > 打獵和射擊 > 水彈槍和配件 > 水彈槍: 水彈槍發射器; 水彈手槍; 水彈步槍; 水彈散彈槍; 水彈狙擊步槍; 水彈衝鋒槍
da: Sportsartikler > Friluftsliv > Jagt og skydning > Gelblastere og tilbehør > Gelblastere: Gel blaster-kastere; Gel blaster-pistoler; Gel blaster-rifler; Gel blaster-haglgeværer; Gel blaster-snigskytterifler; Gel blaster-maskinpistoler
ko: 스포츠용품 > 야외 레크레이션 > 사냥/사격 > BB 블래스터/액세서리 > 젤 블래스터: 젤 블라스터 런처; 젤 블라스터 권총; 젤 블라스터 소총; 젤 블라스터 샷건; 젤 블라스터 스나이퍼 라이플; 젤 블라스터 기관단총
hr-HR: Sportska oprema > Rekreacija na otvorenom > Lov i streljaštvo > Gel blasteri i dodaci > Gel blasteri: Bacači za gel blaster; Gel blaster pištolji; Gel blaster puške; Gel blaster sačmarice; Gel blaster snajperske puške; Gel blaster automatske puške
ro-RO: Articole sportive > Recreere în aer liber > Vânătoare și tir > Arme cu gel și accesorii > Arme cu gel: Lansatoare cu gel blaster; Pistoale gel blaster; Puști gel blaster; Puști cu alice gel blaster; Puști cu lunetă gel blaster; Pistoale-mitralieră gel blaster
zh-CN: 体育用品 > 户外休闲 > 打猎与射击 > 凝胶球喷射器及配件 > 凝胶球喷射器: 水弹枪发射器; 水弹手枪; 水弹步枪; 水弹霰弹枪; 水弹狙击步枪; 水弹冲锋枪
vi: Dụng cụ thể thao > Giải trí ngoài trời > Săn bắn > Máy phun gel và phụ kiện > Máy phun gel: Súng phóng đạn thạch; Súng lục đạn thạch; Súng trường đạn thạch; Súng shotgun đạn thạch; Súng bắn tỉa đạn thạch; Súng tiểu liên đạn thạch
fr: Équipements sportifs > Loisirs de plein air > Chasse et tir > Blasters à gel et accessoires > Blasters à gel: Lanceurs de billes de gel; Pistolets à billes de gel; Fusils à billes de gel; Fusils à pompe à billes de gel; Fusils de sniper à billes de gel; Pistolets-mitrailleurs à billes de gel
fi: Urheilutarvikkeet > Ulkoharrasteet > Metsästys ja ammunta > Gel Blasters -pyssyt ja tarvikkeet > Gel Blaster -pyssyt: Geelikuula-aseiden heittimet; Geelikuulapistoolit; Geelikuulakiväärit; Geelikuulahaulikot; Geelikuulatarkkuuskiväärit; Geelikuulakonepistoolit
nb: Sportsutstyr > Friluftsliv > Jakt og skyting > Gelblastere og tilbehør > Gelblastere: Gelblaster-kastere; Gelblaster-pistoler; Gelblaster-rifler; Gelblaster-hagler; Skarpskyttergeværer for gelblaster; Maskinpistoler for gelblaster
bg-BG: Спортни стоки > Спортни занимания на открито > Лов и стрелба > Гел бластери и аксесоари > Гел бластери: Изстрелвачи на гел топчета; Пистолети за гел топчета; Винтовки за гел топчета; Пушки за гел топчета; Снайперски пушки за гел топчета; Картечни пистолети за гел топчета